【裁判字號】    98,易,1952
【裁判日期】    980918
【裁判案由】    傷害等
【裁判全文】
臺灣板橋地方法院刑事判決              98年度易字第1952號
聲  請  人  臺灣板橋地方法院檢察署檢察官
被      告  乙○○
上列被告因傷害等案件，經檢察官提起公訴（98年度偵字第1470
9 號），被告於審理中為有罪陳述，經告知簡式審判程序之旨，
並聽取當事人之意見後，裁定行簡式審判程序，判決如下：
    主  文
乙○○共同犯傷害罪，處拘役伍拾日，如易科罰金，以新臺幣壹
仟元折算壹日；又共同犯毀損他人物品罪，處拘役拾伍日，如
易科罰金，以新臺幣壹仟元折算壹日。應執行拘役柒拾日。緩刑
貳年，並應於本判決確定之日起壹年月內，賠償被害人甲○○
新臺幣陸萬伍仟元，如未依限履行，即應撤銷緩刑。
    事  實
一、乙○○與其友人綽號「阿貴」等三名成年男子，於民國97年
    10月31日晚間10時30分許，在臺北縣三重市○○路○段與民
    生街口之交岔路口處聚集與他人鬥毆，適有甲○○駕駛車牌
    號碼DV-5509 號之自用小客車行經該交岔路口而對站立在該
    車道上之乙○○與「阿貴」等人鳴按喇叭，詎乙○○及「阿
    貴」等人竟因此心生不滿，遂共同基於砸毀甲○○自用小客
    車及毆打甲○○之毀損及傷害之犯意，先推由「阿貴」等人
    以鐵棒敲擊甲○○駕駛之上開自用小客車後車部位，而將該
    車後擋風玻璃砸碎並將後車廂蓋板金敲凹毀壞，甲○○見車
    遭毀損隨即下車查看，惟旋遭乙○○及其友人分別以徒手及
    鐵棒毆打甲○○身體，嗣經路人報警而經警據報前來處理，
    乙○○等人始才停手，甲○○因受有於「左額及左臉部各有
    2 ×2公分紅腫、左胸部與左臂部各有4×1公分、3×3公分
    、2 ×2公分之紅瘀」等之傷害，並經警查獲留在現場而不
    及逃逸之乙○○，始查知上情。
二、案經甲○○告訴臺北縣政府警察局三重分局移送臺灣板橋地
    方法院檢察署檢察官偵查起訴。
    理  由
一、本案被告乙○○所犯係死刑、無期徒刑或最輕本刑為三年以
    上有期徒刑以外之罪，於本院準備程序進行中，被告先就被
    訴事實為有罪之陳述，經本院告知簡式審判程序之旨，並聽
    取公訴人、被告之意見後，由本院依刑事訴訟法第273 條之
    1 第1 項規定，裁定進行簡式審判程序。
二、上開犯罪事實，業據被告於偵訊及審理中分別坦承不諱，核
    與證人甲○○於警詢中證述之情節相符，並有甲○○之臺北
    縣立醫院診斷證明書一份暨傷勢照片二幀、現場採證照片四
    幀、甲○○自用小客車之維修費用估價單一份在卷可稽，是
    被告上開具任意性之自白，核與事實相符，堪屬信實。本案
    事證明確，被告犯行堪以認定，應予依法論科。
三、被告乙○○以事實欄一所示之方式與「阿貴」等人共同毀損
    甲○○之自用小客車並傷害甲○○之身體，核其所為，係分
    別犯刑法第354條之毀損罪、第277條第1項之傷害罪。被告
    就上開犯行，與綽號「阿貴」等成年男子有犯意聯絡以及行
    為分擔，應論以共同正犯。又被告上開所犯之毀損及傷害犯
    行，犯意各別，行為互殊，自應予分論併罰。爰審酌被告與
    友人僅因被害人對渠等之不當佔用道路行為鳴按喇叭，即對
    被害人之身體及財物施暴，所為均顯屬非是，斟酌其教育程
    度、經濟狀況、犯案動機、犯罪所造成之危害並於犯後坦承
    犯行表示願意賠償被害人等一切情狀，茲就其上開所犯之各
    罪，分別各量處如主文所示之宣告刑，並定其應執行刑如主
    文所示，及就各該宣告刑及定應執行刑部分，均諭知易科罰
    金之折算標準如主文所示，以示懲儆。另本案之共犯「阿貴
    」等友人持用之鐵棒等物，查未扣案，且無證據可認為被告
    或其他共犯所有，爰不為沒收之宣告，附此敘明。
四、末查，被告前未因故意犯罪而受有期徒刑以上刑之宣告（僅
    因犯不能安全駕駛動力交通工具罪而經判科處罰金之刑），
    有臺灣高等法院被告全國前案紀錄表在卷可查，其因思慮不
    周，致犯本罪，且犯後坦承犯行，尚知悔悟，信其經此追訴
    審判後，當知警惕而無再犯之虞，本院綜合上開各情後，認
    對其宣告之刑以暫不執行為適當，爰依刑法第74條第1 項第
    1 款規定，宣告緩刑如主文所示；並斟酌被告之身體健康情
    形（被告因患肺結核，現無法工作且正服藥治療中，其治療
    療程預計至98年11月結束）、被害人同意被告賠償之金額及
    償還期限，爰依同條第2 項第3 款規定，及法院對附條件緩
    刑之該附加條件內容之裁量權限（臺灣高等法院97年度上訴
    字第5633號判決要旨參照），命被告限期內（依被害人同意
    之一年清償期限加計被告治療完畢後及謀職期間）賠償被害
    人甲○○之損害如主文所示。
據上論斷，應依刑事訴訟法第273 條之1 第1 項、第299 條第1
項前段，刑法第28條、第354 條、第277 條第1 項、第51條第6
款、第41條第1 項前段、第74條第1 項第1 款、第2 項第3 款，
刑法施行法第1 條之1 第1 項、第2 項前段，判決如主文。
本案經檢察官黃佳權到庭執行職務。
中    華    民    國    98    年    9     月    18    日
                  刑事第一庭  法  官  陳世旻
上列正本證明與原本無異。
如不服本判決，應於判決送達後10日內敘明上訴理由，向本院提
出上訴狀 (應附繕本) ，上訴於臺灣高等法院。其未敘述上訴理
由者，應於上訴期間屆滿後20日內向本院補提理由書「切勿逕送
上級法院」。
                              書記官  楊雅芳
中    華    民    國    98    年    10    月    6     日
附錄：本案論罪科刑法條
刑法第277 條
傷害人之身體或健康者，處3年以下有期徒刑、拘役或一千元以
下罰金。
犯前項之罪因而致人於死者，處無期徒刑或七年以上有期徒刑；
致重傷者，處三年以上十年以下有期徒刑。
中華民國刑法第354 條
毀棄、損壞前二條以外之他人之物或致令不堪用，足以生損害於
公眾或他人者，處二年以下有期徒刑、拘役或五百元以下罰金。
中華民國刑法施行法（民國95年06月14日修正）
第1-1 條
中華民國九十四年一月七日刑法修正施行後，刑法分則編所定罰
金之貨幣單位為新臺幣。
九十四年一月七日刑法修正時，刑法分則編未修正之條文定有罰
金者，自九十四年一月七日刑法修正施行後，就其所定數額提高
為三十倍。但七十二年六月二十六日至九十四年一月七日新增或
修正之條文，就其所定數額提高為三倍。


司法院資訊處製作；財團法人民間司法改革基金會備份。
